【裁判字號】    89,易,314
【裁判日期】    890211
【裁判案由】    傷害
【裁判全文】
臺灣板橋地方法院刑事判決                          八十九年度易字第三一四號
    公  訴  人  臺灣板橋地方法院檢察署檢察官
    被      告  甲○○
右列被告因傷害案件，經檢察官提起公訴（八十八年度偵字第二四八０二號），本院
判決如左：
    主  文
甲○○傷害人之身體，處罰金壹仟貳佰元，如易服勞役以佰元折算壹日。
    事  實
一、甲○○於民國（下同）八十八年三月二十三日下午二時許，在臺北縣三重市戶政
    事務所前，為阻止其子李育志與乙○○間辦理離婚登記事宜，竟基於傷害之犯意
    ，在該處徒手毆打乙○○額頭，致乙○○受有前額挫傷之傷害。
二、案經乙○○訴由臺灣板橋地方法院檢察署檢察官偵查起訴。
    理  由
一、訊據被告甲○○矢口否認有被訴之傷害犯行，辯稱：伊沒有打她（乙○○），傷
    不是伊造成的云云。經查右揭事實，迭據被害人即告訴人乙○○於檢察官偵訊及
    本院審理時指訴綦詳，核與在場目睹之證人張玲玲於檢察官偵訊時具結證稱：伊
    當天陪告訴人乙○○前往辦理離婚登記，到了那裡告訴人之公公婆婆就要強拉乙
    ○○回家，告訴人不肯，她公公就出一拳打過去，告訴人就倒地，她公公還要打
    ，伊就把他拉住，後來就與告訴人一起去驗傷等情節相符（見偵查卷第十六頁背
    面），又告訴人乙○○受有前額挫傷之傷害，復有景美醫院八十八年三月二十三
    日之診斷證明書影本乙紙附卷可稽，足見告訴人乙○○確係因被告甲○○之傷害
    犯行所造成，被告前揭所辯各節，無非係事後圖卸刑責之詞，不足採信。故本件
    事證明確，被告犯行堪以認定，應予依法論科。
二、核被告甲○○所為係，犯刑法第二百七十七條第一項之普通傷害罪。爰審酌被告
    因欲阻止其子與告訴人辦理離婚事宜而起本件傷害之犯意，及其目的、手段、被
    害人所受傷害之程度尚輕及事後猶飾詞卸責之態度等一切情狀，量處如主文所示
    之刑，並諭知易服勞役之折算標準，以資懲儆。
據上論斷，應依刑事訴訟法第二百九十九條第一項前段，刑法第二百七十七條第一項
、第四十二條第二項，罰金罰鍰提高標準條例第一條前段、第二條，判決如主文。
本案經檢察官陳銘祥到庭執行職務
中      華      民      國      八十九      年      二    月    十一    日
                                臺灣板橋地方法院刑事第三庭
                  法  官    陳志揚
右正本證明與原本無異。
如不服本判決，應於判決送達後十日內向本院提出上訴狀 (應附繕本) ，上訴於
臺灣高等法院。
                                      書記官    陳慶樹
中      華      民      國      八十九      年    二    月  十四    日
附錄本案論罪科刑法條全文：
刑法第二百七十七條
  傷害人之身體或健康者，處三年以下有期徒刑、拘役或一千元以下罰金。
  犯前項之罪因而致人於死者，處無期徒刑或七年以上有期徒刑；致重傷者，處三年
  以上十年以下有期徒刑。


司法院資訊處製作；財團法人民間司法改革基金會備份。
